【裁判字號】    95,易,1404
【裁判日期】    950630
【裁判案由】    竊盜
【裁判全文】
臺灣臺中地方法院刑事判決              95年度易字第1404號
公  訴  人  臺灣臺中地方法院檢察署檢察官
被      告  己○○
                    （現於臺灣臺中看守所附設勒戒所觀察勒
上列被告因竊盜案件，經檢察官提起公訴（95年度偵字第8835號
）及移送併辦（95年度偵字第10560-號、95年度偵字第4844號）
，被告於本院準備程序中為認罪之陳述，經本院合議庭評議後，
裁定由受命法官獨任改行簡式審判程序審理，本院判決如下：
    主    文
己○○連續攜帶兇器竊盜，累犯，處有期徒刑壹年陸月。未經扣
案之Ｔ字型板手壹支、鑰匙壹支、破壞剪壹支，均沒收。
    犯罪事實
一、己○○前於民國86年間，因違反槍砲彈藥刀械管制條例案件
    ，經臺灣南投地方法院於86年04月17日以86年度訴字第103-
    號判處有期徒刑七月，緩刑四年確定，嗣經臺灣南投地方法
    院於88年11月16日以88年度撤緩字第36號裁定，撤銷前開緩
    刑宣告確定，於89年10月18日入監執行，於90年04月14日縮
    短刑期執行完畢。
二、己○○仍不知悔改，竟基於竊取他人財物之概括犯意，意圖
    為自己不法之所有，先後行竊他人之財物得手。詳如後述：
    （一）己○○基於行竊他人財物之概括犯意，意圖為自己不
          法之所有，於94年11月01日13時20分許，在臺中縣大
          里市○○○路16巷，執持其所有客觀上足以對人之生
          命、身體、安全構成威脅，具有危險性，堪供為兇器
          使用之Ｔ字型板手一支，用以開啟乙○○所有停放於
          該處車牌號碼SP—2102號自小客車之車門鎖後，入內
          行竊乙○○所有之JVC廠牌車用音響面板及現金2,000
          元（合計價值約5000元），得手後，該車用音響即供
          己使用，現金則花用殆盡。
    （二）己○○復基於承前行竊他人財物之概括犯意，意圖為
          自己不法之所有，於94年12月25日凌晨時分，在臺中
          縣大里市○○路32號前，執持其所有客觀上足以對人
          之生命、身體、安全構成威脅，具有危險性，堪供為
          兇器使用之前開Ｔ字型板手一支，用以撬毀戊○○所
          有停放於該處車牌號碼4100—GR號之自小貨車右中座
          車窗玻璃後，入內行竊戊○○所有放置於車內之窗簾
          一批及家事用品類等財物（合計價值新臺幣〈下同〉
          15萬元），得手後，將前開物品以不詳價格出售予姓
          名年籍不詳綽號「阿祥」之成年男子。嗣於94年12月
          25日上午06時30分許，經戊○○返回停放車輛之處，
          發現車窗玻璃遭破壞，車內財物遭竊，立即報警，經
          警採集可疑指紋，比對鑑定結果，與己○○所留存之
          指紋檔案相符，因而獲悉上情。（毀損部分，未據告
          訴）
    （三）己○○又基於承前行竊他人財物之概括犯意，意圖為
          自己不法之所有，於95年01月23日23時許，在臺中縣
          大里市○○路99巷口，利用其所有事先特別磨製之鑰
          匙一支，用以行竊丁○○所有豐田廠牌、車牌號碼IM
          —8793號自小貨車一輛（價值約50,000元），得手後
          ，供己作為代步工具使用。
    （四）己○○再基於承前行竊他人財物之概括犯意，意圖為
          自己不法之所有，駕駛前開行竊而得車牌號碼IM—87
          93號自小貨車，前往臺中縣大里市○○街29號，執持
          其所有客觀上足以對人之生命、身體、安全構成威脅
          ，具有危險性，堪供為兇器使用之破壞剪一支，用以
          破壞甲○○之車箱鎖頭後，行竊甲○○所有之水果15
          0-公斤、桂圓15台斤等物（合計價值約3000元），得
          手後，即將前開物品放置於車牌號碼IM—8793號自小
          貨車內。己○○未及逃離現場，即為社區巡守隊發現
          ，立即駕車逃逸，惟因該車牌號碼IM—8793號自小貨
          車老舊無法高速行駛，己○○即將該自小貨車連同行
          竊而得之前開水果，棄置於臺中縣大里市○○路160-
          號前，自行逃離現場。嗣經警採集該自小貨車上之可
          疑指紋，經比對鑑定結果，與己○○留存之指紋檔案
          相符，因而獲悉上情。（毀損部分，未據告訴；該自
          小貨車業經丁○○領回，水果則經甲○○領回）
    （五）己○○於行竊水果遭察覺後，為圖順利脫逃，續基於
          承前行竊他人財物之概括犯意，意圖為自己不法之所
          有，於95年1月24日凌晨0時50分許，在臺中縣大里市
          ○○○路與大里路口，見丙○○所有山葉廠牌、2005
          年份、引擎號碼5WC-242102、101㏄、車牌號碼L6K-2
          58號之銀色重型機車未熄火，認為有機可趁，即利用
          丙○○與友人在旁聊天未及注意之際，行竊丙○○所
          有車牌號碼L6K—258號重型機車一輛（價值約40,000
          元），得手後，己○○即騎乘逃逸，待順利逃脫之後
          ，己○○即將該重型機車棄置於臺中縣大里市○○路
          口。（該重型機車業經丙○○領回）
    （六）己○○更基於承前之概括犯意，意圖為自己不法之所
          有，於95年04月15日傍晚時分，在臺中市○○路與大
          光街口，執持其所有客觀上足以對人之生命、身體、
          安全構成威脅，具有危險性，堪供為兇器使用之前開
          Ｔ字型板手一支，用以開啟裕隆廠牌、車牌號碼OK—
          3821號之白色自小客車之門鎖並發動引擎後，行竊該
          車牌號碼OK—3821號白色自小客車，得手後，供己作
          為代步工具使用。己○○於95年04月15日22時許，即
          將該白色自小客車隨意丟棄，並取走車內之硬幣約10
          0多元。嗣於95年04月19日凌晨0時40分許，在臺中縣
          大里市○○路35巷35號旁，發現該車牌號碼OK—3821
          號白色自小客車，經警採集可疑指紋，比對鑑定結果
          ，與己○○留存之指紋檔案相符，因而獲悉上情。
三、案經戊○○訴由臺中縣警察局霧峰分局報告臺灣臺中地方法
    院檢察署檢察官偵查起訴暨移送併辦。
    理    由
一、訊據被告己○○，對於前揭時地，先後行竊告訴人戊○○及
    被害人乙○○、丁○○、甲○○、丙○○等人財物得手等情
    ，業於本院中坦認屬實，核與告訴人戊○○於警詢及本院中
    之指訴內容及被害人乙○○、甲○○、丁○○、丙○○於警
    詢中之指述情節均屬相符，並有內政部警政署刑事警察局95
    年1月5日刑紋字第0950002390號函檢送告訴人戊○○遭竊車
    輛上採集指紋與被告指紋卡相符及94年12月08日刑紋字第09
    40181528號函檢送被害人乙○○遭竊車輛上採集指紋與被告
    指紋卡相符、95年3月3日刑紋字第0950025461號函檢送被害
    人丁○○遭竊車輛上採集指紋與被告指紋卡相符之鑑驗書各
    一份、臺中縣警察局霧峰分局鑑識小組對於告訴人戊○○及
    被害人乙○○、丁○○遭竊案件所做之現場勘查報告各一份
    、告訴人戊○○遭竊現場照片十三張、被害人乙○○遭竊現
    場照片十七張、被害人乙○○遭竊地點現場位置圖一份、被
    害人丁○○遭竊現場照片十八張、被害人丁○○、甲○○領
    回失竊物品之贓物認領保管單各一份、被害人丙○○車輛車
    牌失竊作業—新增車輛認可資料一份等在卷可稽，被告自白
    供述均與現有事證相符，應堪置信。本件事證已臻明確，被
    告犯行，洵堪認定。
二、查：未經扣案之(一)Ｔ字型板手一支，長約10餘公分，鐵製材
    質；(二)破壞剪一支，長約70、80公分，亦為鐵製材質；業據
    被告供承在卷，均屬質地堅硬之物，客觀上足以對人之生命
    、身體、安全構成威脅，具有危險性，應屬兇器無訛。被告
    就犯罪事實二之(一)、(二)、(四)、(六)之所為，均係犯刑法第321.
    條第1項第3款之攜帶兇器竊盜罪。被告就犯罪事實二之(三)、
    (五)之所為，係犯刑法第320條第1項之普通竊盜罪。被告黃信
    修所為二次普通竊盜及四次攜帶兇器竊盜之犯行，其時間緊
    接，手段同一，所觸犯犯罪構成要件相同之罪名，顯係基於
    概括犯意而為之，為連續犯之裁判上一罪關係，應依刑法第
    56條之規定，從一重之攜帶兇器竊盜罪論處，並加重其刑。
    （至於臺灣臺中地方法院檢察署檢察官以95年度偵字第1056
    0-號及95年度偵字第4844號，就被告關於犯罪事實二之(一)、
    (三)、(四)、(五)之竊盜犯行認與本案起訴之犯罪事實二之(二)之竊
    盜犯行有連續犯之裁判上一罪關係而予移送併辦，經本院調
    查結果，業經被告坦認屬實，且時間緊接，手段同一，確實
    具有連續犯之裁判上一罪關係，應為本件起訴效力所及，本
    院自得併予審理。又被告於本院中自承另有犯罪事實二之(六)
    之竊盜犯行，經本院向臺中縣霧峰分局查詢結果，確係屬實
    ，且該遭竊之白色自小客車上所採集之可疑指紋經比對鑑定
    結果，亦與被告留存之指紋卡相符，該部分竊盜犯行，雖未
    據起訴，惟既與起訴部分時間緊接，亦應為本件起訴效力所
    及，本院自得併予審理，附此敘明。）末查：被告曾於86年
    間，因違反槍砲彈藥刀械管制條例案件，經臺灣南投地方法
    院於86年4月17日以86年度訴字第103號判處有期徒刑七月，
    緩刑四年確定，嗣經臺灣南投地方法院於88年11月16日以88
    年度撤緩字第36號裁定，撤銷前開緩刑宣告確定，於89年10
    月18日入監執行，於90年04月14日縮短刑期執行完畢等情，
    此有臺灣高等法院被告前案紀錄表一份在卷可稽，被告前受
    有期徒刑之執行完畢後，五年以內再犯本件有期徒刑以上之
    罪，為累犯，應依刑法第47條之規定，分別就犯罪事實二之
    (一)至(五)之竊盜犯行部分遞加重其刑。爰審酌被告為圖個人方
    便，竟思行竊他人財物，造成被害人之生活不便及財產損失
    ，且被告先後六次行竊，顯然並無誠心悔過之意，且除尋獲
    之遭竊物品外，對於其餘被害人之財產損害，均未表達致歉
    之意，亦無提出賠償之意思，惟因被告犯罪後坦認全部犯行
    ，犯後態度良好，考量公訴人就被告具體求處有期徒刑一年
    六月等一切情狀，量處如主文所示之刑，以示懲儆。
三、被告持以行竊使用之Ｔ字型板手一支、鑰匙一支、破壞剪一
    支，均係屬被告所有，供犯罪所用之物，業據被告供述屬實
    ，雖未經扣案，然既無任何事證，足以證明業已滅失，爰依
    刑法第38條第1項第2款之規定，併予諭知沒收。
據上論斷，應依刑事訴訟法第273條之1第1項、第299條第1.項前
段，刑法第56條、第321條第1項第3.款、第47條，罰金罰鍰提高
標準條例第2條，判決如主文。
中    華    民    國    95    年    6     月    30    日
                    刑事第五庭    法  官  巫淑芳
上開正本證明與原本無異。
如不服本判決，應於送達後10日內向本院提出上訴狀（須附繕本
），上訴於臺灣高等法院臺中分院。
                                  書記官  王麗麗
中    華    民    國    95    年    6     月    30    日
附錄論罪科刑法條：
中華民國刑法第321條：
犯竊盜罪而有左列情形之一者，處六月以上、五年以下有期徒刑
：
一於夜間侵入住宅或有人居住之建築物、船艦或隱匿其內而犯之
  者。
二毀越門扇、牆垣或其他安全設備而犯之者。
三攜帶兇器而犯之者。
四結夥三人以上而犯之者。
五乘火災、水災或其他災害之際而犯之者。
六在車站或埠頭而犯之者。
前項之未遂犯罰之。


司法院資訊處製作；財團法人民間司法改革基金會備份。
